臺灣士林地方法院交通事件裁定　　　　96年度交聲字第561號
原處分機關　臺北市交通事件裁決所
異　議　人
即受處分人　甲○○
上列受處分人因違反道路交通管理處罰條例案件，對於臺北市交
通事件裁決所於民國96年6 月4 日以北市裁二字第裁22-CG00000
00號違反道路交通管理事件裁決書所為之處分，聲明異議，本院
裁定如下：
    主  文
異議駁回。
    理  由
一、按行車速度，依速限標誌或標線之規定，無速限標誌或標線
    者，行車時速不得超過50公里，道路交通安全規則第93條第
    1 項第1 款定有明文。次按汽車駕駛人，行車速度，超過規
    定之最高時速，處新臺幣（下同）1,200 元以上2,400 元以
    下罰鍰，並予記違規點數1 點，道路交通管理處罰條例第40
    條、第63條第1 項第1 款分別定有明文。又汽車駕駛人行車
    速度超過規定之最高速限之違規行為，採用固定或非固定式
    科學儀器取得證據資料證明者，於一般道路須至少於100 公
    尺前，明顯標示之，道路交通管理處罰條例第7 條之2 第3
    項亦定有明文。
二、原處分意旨略以：異議人即受處分人甲○○所有車牌號碼
    371-CZ號營業小客車，於民國96年4 月12日上午10時6 分許
    ，在臺北縣中興橋（往三重方向），經臺北縣政府警察局交
    通隊員警拍照逕行舉發其有「限速50公里、經測時速78公里
    、超速28公里（20公里以上未滿40公里」之違規，爰依違反
    道路交通管理處罰條例第40條規定，處罰鍰1,800 元，並依
    同條例第63條規定（漏載第1 項第1 款），記違規點數1 點
    。
三、聲明異議意旨略以：異議人於被舉發後回到被舉發地點，然
    在被舉發地點根本未見該處設有警告測速牌，經伊申訴後，
    由臺北縣政府警察局函覆稱本件係採用活動式警告標誌，伊
    只聽過測速器可以活動，還沒聽過警告標誌可以用活動的，
    況舉發機關應如何證明其於被舉發時，確有在被舉發地點
    100 公尺前放置警告標誌，應認該舉發並不合法，爰依法聲
    明異議云云。
四、經查，異議人甲○○對於其於上開時間，駕駛上開車牌號碼
    營業用小客車，行經臺北縣中興橋（往三重方向），以時速
    78公里之速度，在時速限制50公里之路段，超速28公里行駛
    之事實，並不否認，並有舉發違反道路交通管理事件通知單
    影本及違規採證照片各1 紙附卷可稽。異議人雖以前詞置辯
    ，然查，本案執勤員警於道路範圍內執行超速照相勤務前，
    業已依規定於舉發違規地點前方道路130 公尺前，豎立活動
    式「常有測速照相」標示牌等情，業據臺北縣政府警察局96
    年11月13日北縣警交字第0960139303號函敘甚詳，並有警告
    標誌現場照片1 幀附卷足憑，堪認本件異議人違規當時之路
    段，確實已依前揭道路交通管理處罰條例第7 條之2 第3 項
    之規定，於法定距離設置有明顯標示。是原舉發機關之逕行
    舉發亦與法定程序相符，並無違法舉發之情事。異議人辯稱
    本件舉發未依規定於舉發地點前100 公尺設置警告標誌云云
    ，顯屬無據。本件事證明確，異議人確有前揭違規超速行為
    ，堪以認定。
五、綜上所述，本件異議人確有於前揭時、地駕駛上開車輛，行
    車速度超過規定之最高時速20公里未滿40公里之違規事實，
    從而，原處分機關依首揭規定，裁處異議人罰鍰1,800 元，
    並記違規點數1 點，自無不當。本件聲明異議為無理由，應
    予駁回。
據上論斷，應依道路交通案件處理辦法第19條，裁定如主文。
中　　華　　民　　國　　96　　年　　11　　月　　26　　日
                  交通法庭法  官  梁哲瑋
以上正本證明與原本無異。
如不服本裁定，應於裁定送達後5 日內，向本院提出抗告狀。
                          書記官  陳玉瓊
中　　華　　民　　國　　96　　年　　12　　月　　3 　　日
